【裁判字號】    98,勞訴,24
【裁判日期】    980731
【裁判案由】    給付薪資等
【裁判全文】
臺灣臺南地方法院民事判決              98年度勞訴字第24號
原      告  丙○○
            壬○○○
            辛○○
            子○○
            寅○○○
            卯○○
            丁○○
            甲○○
            乙○○
            癸○○
            戊○○
            丑○○
兼上十二人
共      同
訴訟代理人  己○○
被      告  宇特模具有限公司
                      統一編號.
法定代理人  庚○○
上列當事人間請求給付薪資等事件，經本院於民國98年7月29日
言詞辯論終結，判決如下：
    主      文
被告應給付原告己○○新臺幣柒萬陸仟玖佰玖拾陸元、原告丙○○新臺幣玖萬伍仟陸佰參拾參元、原告壬○○○新臺幣伍萬零捌
佰貳拾參元、原告辛○○新臺幣貳萬貳仟肆佰柒拾參元、原告子
○○新臺幣參萬零陸佰玖拾陸元、原告寅○○○新臺幣貳萬陸仟
陸佰壹拾伍元、原告卯○○新臺幣貳萬參仟零柒拾伍元、原告丁○○新臺幣柒萬零壹佰壹拾參元、原告甲○○新臺幣貳萬陸仟參
佰零貳元、原告乙○○新臺幣伍萬肆仟貳佰參拾捌元、原告癸○○新臺幣柒萬捌仟柒佰柒拾元、原告戊○○新臺幣陸萬參仟壹佰
零肆元、原告丑○○新臺幣肆萬捌仟參佰陸拾肆元。
訴訟費用新臺幣柒仟貳佰柒拾元由被告負擔。
    事實及理由
一、按原告於判決確定前，得撤回訴之全部或一部；次按訴狀送
    達後，原告不得將原訴變更或追加他訴，但如有擴張或減縮
    應受判決事項之聲明者，不在此限，民事訴訟法第262條第1
    項前段、第255條第1項第3款分別定有明文。原告原起訴請
    求：(一)被告應發給歇業暨確定證明書，(二)被告應給付原告己○○薪資新臺幣（下同）50,854元及資遣費25,427元；原告
    丙○○薪資38,153元及資遣費57,229元；原告壬○○○薪資
    40,867元及資遣費13,622元；原告辛○○薪資17,280元及資
    遣費2,880元；原告子○○薪資25,971元及資遣費11,903 元
    ；原告寅○○○薪資24,000元及資遣費10,000元；原告卯○○薪資17,280元及資遣費5,040元；原告丁○○薪資24,780
    元及資遣費37,170元；原告甲○○薪資24,110元；原告乙○○薪資43,000元；原告癸○○薪資36,704元及資遣費25,920
    元；原告戊○○薪資48,000元及資遣費8,640元；原告丑○○薪資17,280元，嗣於本院審理中撤回上開(一)被告應發給歇
    業暨確定證明書之請求（見本院卷第98頁），核與上開規定
    相符，應予准許。原告其後又於本院審理中，將原上開請求
    (二)被告應給付原告己○○薪資50,854元及資遣費25,427元；
    原告丙○○薪資38,1 53元及資遣費57,229元；原告壬○○○薪資40,867元及資遣費13,622元；原告辛○○薪資17,280
    元及資遣費2,880元；原告子○○薪資25,971元及資遣費11,
    903元；原告寅○○○薪資24,000元及資遣費10,000元；原
    告卯○○薪資17,280元及資遣費5,040元；原告丁○○薪資
    24,780元及資遣費37,170元；原告甲○○薪資24,110元；原
    告乙○○薪資43,000元；原告癸○○薪資36,704元及資遣費
    25,920元；原告戊○○薪資48,000元及資遣費8,640元；原
    告丑○○薪資17,280元，變更為被告應給付原告己○○薪資
    46,716元及資遣費30,280元；原告丙○○薪資37,500元及資
    遣費58,133元；原告壬○○○薪資37,950元及資遣費12,873
    元；原告辛○○薪資19,500元及資遣費2,973元；原告子○○薪資21,000元及資遣費9,696元；原告寅○○○薪資18,00
    0元及資遣費8,615元；原告卯○○薪資18,000元及資遣費5,
    075元；原告丁○○薪資25,500元及資遣費44,613元；原告
    甲○○薪資18,000元及資遣費8,302元；原告乙○○薪資36,
    300元及資遣費17,938元；原告癸○○薪資27,990元及資遣
    費50,780元；原告戊○○薪資43,740元及資遣費19,3 64元
    ；原告丑○○薪資26,250元及資遣費22,114元（見本院卷第
    299頁），核係減縮或擴張應受判決事項之聲明，原告所為
    訴之變更，應予准許。
二、原告起訴主張：被告公司於98年3月29日以園區廠房於98年3
    月30日停電為由，通知其員工當日不必上班，惟員工於98年
    3月31日上班時，竟發現被告公司內之機器設備及辦公家具
    已搬遷。被告公司未事先通知員工，無預警歇業，顯有惡性
    倒閉之嫌，且未發放98年3月份之薪資，亦未給付資遣費，
    致員工生活陷入困頓，前經財團法人台南勞資事務基金會協
    調勞資爭議，但未協調成立，爰依法提起本件訴訟。並聲明
    ：(一)被告應給付原告己○○薪資46,716元及資遣費30,280元
    ；原告丙○○薪資37,500元及資遣費58,133元；原告壬○○○薪資37,950元及資遣費12,873元；原告辛○○薪資19,500
    元及資遣費2,973元；原告子○○薪資21,000元及資遣費9,6
    96元；原告寅○○○薪資18,000元及資遣費8,615元；原告
    卯○○薪資18,000元及資遣費5,075元；原告丁○○薪資25,
    500元及資遣費44,613元；原告甲○○薪資18,000元及資遣
    費8,30 2元；原告乙○○薪資36,300元及資遣費17,938元；
    原告癸○○薪資27,990元及資遣費50,780元；原告戊○○薪
    資43,7 40元及資遣費19,364元；原告丑○○薪資26,250元
    及資遣費22,114元。(二)訴訟費用由被告負擔。
三、被告則以：
    被告公司因訂單減少，經營不善而結束營業，對於原告己○○請求98年3月薪資46,716元及資遣費30,280元；原告丙○○請求98年3月薪資37,500元及資遣費58,133元；原告壬○○○請求98年3月薪資37,950元及資遣費12,87 3元；原告辛○○請求98年3月薪資19,500元及資遣費2,973元；原告子○○請求98年3月薪資21,000元及資遣費9,696元；原告寅○○○請求98年3月薪資18,000元及資遣費8,615元；原告卯○○
    請求98年3月薪資18,000元及資遣費5,075元；原告丁○○請
    求98年3月薪資25,500元及資遣費44,613元；原告甲○○請
    求98年3月薪資18,000元及資遣費8,302元；原告乙○○請求
    98年3月薪資36,300元及資遣費17,938元；原告癸○○請求
    98年3月薪資27,990元及資遣費50,780元；原告戊○○請求
    98年3月薪資43,740元及資遣費19,364元；原告丑○○請求
    98年3月薪資26,250元及資遣費22,114元，均不爭執，惟被
    告公司已結束營業，無力給付薪資及資遣費。並聲明：原告
    之訴駁回；訴訟費用由原告負擔。
四、兩造不爭執之事項：
  (一)原告己○○97年10月已領薪資53,299元；97年11月已領薪資
    47,899元；97年12月已領薪資51,632元；98年1月已領薪資
    46,986元；98年2月已領薪資44,157元；應領98年3月薪資
    46,716元，平均薪資：48,448元，年資：1年3個月，應領資
    遣費30,280元。
  (二)原告丙○○97年10月已領薪資25,780元；97年11月已領薪資
    25,780元；97年12月已領薪資37,847元；98年1月已領薪資
    39,114元；98年2月已領薪資38,153元；應領98年3月薪資
    37,500元，平均薪資：34,029元，年資：3年4個月又20日，
    應領資遣費58,133元。
  (三)原告壬○○○97年10月已領薪資40,902元；97年11月已領薪
    資40,839元；97年12月已領薪資34,662元；98年1月已領薪
    資41,589元；98年2月已領薪資35,780元；應領98年3月薪資
    37,950元，平均薪資：38,620元，年資：8個月，應領資遣
    費12,873元。
  (四)原告辛○○97年11月已領薪資17,280元；97年12月已領薪資
    17,280元；98年1月已領薪資17,280元；98年2月已領薪資
    17,280元；應領98年3月薪資19,500元，平均薪資：17,835
    元，年資：4個月又6天，應領資遣費2,973元。
  (五)原告子○○97年10月已領薪資18,518元；97年11月已領薪資
    21,980元；97年12月已領薪資19,780元；98年1月已領薪資
    25,869元；98年2月已領薪資19,780元；應領98年3月薪資
    21,000元，平均薪資：21,155元，年資：10個月又16天，應
    領資遣費9,696元。
  (六)原告寅○○○97年10月已領薪資22,539元；97年11月已領薪
    資20,014元；97年12月已領薪資17,280元；98年1月已領薪
    資17,280元；98年2月已領薪資17,664元；應領98年3月薪資
    18,000元，平均薪資：18,796元，年資：10個月又16天，應
    領資遣費8,615元。
  (七)原告卯○○97年10月已領薪資17,280元；97年11月已領薪資
    17,280元；97年12月已領薪資17,280元；98年1月已領薪資
    17,280元；98年2月已領薪資17,280元；應領98年3月薪資
    18,000元，平均薪資：17,400元，年資：6個月22天，應領
    資遣費5,075元。
  (八)原告丁○○97年10月已領薪資24,780元；97年11月已領薪資
    24,780元；97年12月已領薪資24,780元；98年1月已領薪資
    24,780元；98年2月已領薪資24,780元；應領98年3月薪資
    25,500元，平均薪資：24,900元，年資：3年6個月15天，應
    領資遣費44,613元。
  (九)原告甲○○97年10月已領薪資26,450元；97年11月已領薪資
    23,400元；97年12月已領薪資29,350元；98年1月已領薪資
    23,700元；98年2月已領薪資21,925元；應領98年3月薪資
    18,000元，平均薪資：22,138元，年資：8個月又6天，應領
    資遣費8,302元。
  (十)原告乙○○97年10月已領薪資53,479元；97年11月已領薪資
    53,296元；97年12月已領薪資25,200元；98年1月已領薪資
    45,519元；98年2月已領薪資44,506元；應領98年3月薪資
    36,300元，平均薪資：43,050元，年資：9個月27天，應領
    資遣費17,938元。
  (十一)原告癸○○97年10月已領薪資33,862元；97年11月已領薪資
    25,780元；97年12月已領薪資29,413元；98年1月已領薪資
    29,060元；98年2月已領薪資36,704元；應領98年3月薪資
    27,990元，平均薪資：30,468元，年資：3年3個月又25天，
    應領資遣費50,780元。
  (十二)原告戊○○97年10月已領薪資23,480元；97年11月已領薪資
    23,480元；97年12月已領薪資23,480元；98年1月已領薪資
    23,480元；98年2月已領薪資48,239元；應領98年3月薪資
    43,740元，平均薪資：30,983元，年資：1年2個月又5天，
    應領資遣費19,364元。
  (十三)原告丑○○97年10月已領薪資22,440元；97年12月已領薪資
    22,440元；97年11月已領薪資22,440元；98年1月已領薪資
    22,440元；98年2月已領薪資22,440元；應領98年3月薪資
    26,250元，平均薪資：23,075元，年資：1年10個月又12天
    ，應領資遣費22,114元。
五、本院得心證之理由：
    原告主張之事實，業據其提出財團法人台南勞資事務基金會
    勞資爭議協調紀錄、臺南市政府98年4月27日南市勞資字第
    09815520810號函、離職證明書、薪資袋、扣繳憑單、存摺
    、勞工保險卡附卷可憑，被告對於原告主張積欠98年3月薪
    資及應發給之資遣費之事實及數額均不爭執，是原告依據勞
    動契約之法律關係，訴請被告各給付原告薪資及資遣費如主
    文第1項所示之金額，為有理由，應予准許。
六、又法院為終局判決時，應依職權為訴訟費用之裁判，民事訴
    訟法第87條第1項定有明文，參酌同法第91條第1項規定法院
    未於訴訟費用之裁判確定其費用額者，第一審受訴法院於該
    裁判有執行力後，應依聲請以裁定確定之之立法意旨，本院
    自得於本件判決時，一併確定兩造應負擔之訴訟費用額。本
    件訴訟費用確定為7,270元（以訴訟標的金額667,202元計算
    第一審裁判費7,270元），應由敗訴之被告負擔。
七、據上論結，本件原告之訴為有理由，依民事訴訟法第78條、
    第87條第1項，判決如主文。
中    華    民    國    98    年    7     月    31    日
                  民事第二庭    法  官   張桂美
以上正本證明與原本無異。
如不服本判決，應於送達後廿日內，向本院提出上訴狀並表明上
訴理由，如於本判決宣示後送達前提起上訴者，應於判決送達後
廿日內補提上訴理由書（須附繕本）。
中    華    民    國    98    年    7     月    31    日
                                書記官   謝安青


司法院資訊處製作；財團法人民間司法改革基金會備份。
